臺灣臺南地方法院刑事判決
111年度交易字第141號
公  訴  人  臺灣臺南地方檢察署檢察官
被      告  陳建志


上列被告因公共危險案件，經檢察官提起公訴（111年度偵字第3
28號），被告於本院準備程序中就被訴事實均為有罪之陳述，經
本院告知簡式審判程序之旨，並聽取被告與公訴人之意見後，裁
定依簡式審判程序審理，判決如下：
    主  文
陳建志吐氣所含酒精濃度達每公升零點二五毫克以上而駕駛動力
交通工具，處有期徒刑陸月，併科罰金新臺幣參萬元，有期徒刑
如易科罰金，罰金如易服勞役，均以新臺幣壹仟元折算壹日。
    事  實
一、陳建志於民國110年12月11日14時許起至同日18時許止，在
    臺南市○區○○路0段00號飲用啤酒後，明知吐氣所含酒精濃度
    達每公升0.25毫克以上者，不得駕駛動力交通工具，猶基於
    酒後駕駛動力交通工具之犯意，於同日18時40分騎乘車牌號
    碼000-0000號重型機車上路。嗣於同日18時57分，行經臺南
    市○區○○路000號前時，不慎與陳○涵騎乘之車牌號碼000-000
    0號重型機車發生擦撞（雙方均未提出過失傷害告訴），警
    方獲報到場處理，陳建志主動向前往現場處理之員警承認其
    為事故肇事人且有飲用酒類，自首而願接受裁判，於同日19
    時23分，經警當場測得其吐氣所含酒精濃度達每公升0.65毫
    克。
二、案經臺南市政府警察局第五分局報告臺灣臺南地方檢察署檢
    察官偵查起訴。
    理  由
一、按本件被告陳建志所犯為死刑、無期徒刑、最輕本刑3年以
    上有期徒刑以外之罪，亦非高等法院管轄之第一審案件，其
    就被訴事實為有罪之陳述，經告知簡式審判程序之旨，並聽
    取檢察官及被告之意見後，本院依刑事訴訟法第273條之1第
    1項規定裁定進行簡式審判程序，是本案之證據調查，依同
    法第273條之2規定，不受同法第159條第1項、第161條之2、
    第161條之3、第163條之1，及第164條至第170條所規定證據
    能力認定及調查方式之限制，合先敘明。
二、上開犯罪事實，迭據被告於警詢、偵查及審理時供承不諱（
    警卷第3至9頁；偵卷第29至30頁；本院卷第30、42頁），核
    與證人陳○涵、卓○琦於警詢時之證述大致相符（警卷第11至
    21頁），並有臺南市政府警察局第五分局交通分隊道路交通
    事故當事人酒精測定紀錄表、財團法人台灣商品檢測驗證中
    心呼氣酒精測試器檢定合格證書、臺南市政府警察局舉發違
    反道路交通管理事件通知單影本2紙、臺南市政府警察局第
    五分局道路交通事故現場圖、道路交通事故現場報告表(一)
    、(二)、事故現場照片13張、臺南市政府警察局第五分局交
    通分隊道路交通事故肇事人自首情形紀錄表等在卷可稽（警
    卷第23至37、41至53頁），堪認被告任意性之自白確與事實
    相符；是本件事證明確，被告上開犯行洵堪認定，應予依法
    論科。
三、論罪科刑
  ㈠按行為後法律有變更者，適用行為時之法律；但行為後之法
    律有利於行為人者，適用最有利於行為人之法律，刑法第2
    條第1項定有明文。查被告行為後，刑法第185條之3第1項第
    1款業於111年1月28日修正公布，並依中央法規標準法第13
    條之規定，自公布之日起算至第3日即同年月30日起生效，
    而修正前刑法第185條之3第1項第1款規定為：「駕駛動力交
    通工具而有下列情形之一者，處2年以下有期徒刑，得併科2
    0萬元以下罰金：一、吐氣所含酒精濃度達每公升0.25毫克
    或血液中酒精濃度達百分之0.05以上」，修正後該條文則規
    定為：「駕駛動力交通工具而有下列情形之一者，處3年以
    下有期徒刑，得併科30萬元以下罰金：一、吐氣所含酒精濃
    度達每公升0.25毫克或血液中酒精濃度達百分之0.05以上」
    ，提高有期徒刑及罰金刑之法定最高刑度，經比較新舊法結
    果，修正後之規定並未較有利於被告，故本件仍應適用被告
    行為時即修正前刑法第185條之3第1項第1款之規定。是核被
    告所為，係犯修正前刑法第185條之3第1項第1款之吐氣所含
    酒精濃度達每公升0.25毫克以上而駕駛動力交通工具罪。
  ㈡又被告於有偵查權限之機關或公務員發覺其犯罪前，向前往
    現場處理之警員自承為肇事人，且於員警對其進行酒精測試
    前即自首有飲用酒類，有道路交通事故肇事人自首情形記錄
    表及本院公務電話紀錄存卷可考（警卷第37頁；本院卷第35
    頁），爰依刑法第62條前段自首規定減輕其刑。
  ㈢爰以行為人之責任為基礎，審酌被告於本案發生前甫於110年
    11月30日遭臺灣臺南地方檢察署檢察官起訴不能不能安全駕
    駛，竟於不到一個月後再犯本案，且被告除前述不能安全駕
    駛前案紀錄外，尚有多次酒後駕車之公共危險案件，本次已
    係被告第6度因相同類型案件為警查獲，有臺灣高等法院被
    告前案紀錄表1份在卷可參，是其對酒後不能駕車及酒醉駕
    車之危險性當有甚為深刻之認識，而被告竟仍漠視自己安危
    ，罔顧法律禁止規範與公眾道路通行之安全，再度於酒後駕
    駛機車行駛於道路，顯現其無視法紀，更缺乏對其他用路人
    人身安全之尊重觀念，殊值非難，惟念被告犯後坦承犯行，
    態度尚可，兼衡其於審理時自述之教育程度、家庭經濟狀況
    （因涉及被告個人隱私，不予揭露，詳本院卷第46至47頁）
    ，併參酌其年齡、素行（參卷附臺灣高等法院被告前案紀錄
    表）、犯罪之動機、目的、手段、法益侵害程度等一切情狀
    ，量處如主文所示之刑，併諭知徒刑易科罰金、罰金易服勞
    役之折算標準。
據上論斷，依刑事訴訟法第273條之1第1項、第299條第1項前段
，修正前刑法第185條之3第1項第1款，刑法第2條第1項前段、第
62條、第41條第1項前段、第42條第3項前段，刑法施行法第1條
之1第1項，判決如主文所示之刑。
本案經檢察官江孟芝提起公訴，檢察官陳于文到庭執行職務。
中　　華　　民　　國　　111 　年　　4 　　月　　19　　日
　　　　　　　　　刑事第三庭    法　官　茆怡文
以上正本證明與原本無異。
如不服本判決應於收受本判決後20日內向本院提出上訴書狀，並
應敘述具體理由。其未敘述上訴理由者，應於上訴期間屆滿後20
日內向本院補提理由書狀（均須按他造當事人之人數附繕本）「
切勿逕送上級法院」。 
  　　　　　　　　　　　　　　　書記官　薛雯庭
中　　華　　民　　國　　111 　年　　4 　　月　　19　　日
附錄論罪科刑法條：
修正前刑法第185條之3第1項
駕駛動力交通工具而有下列情形之一者，處二年以下有期徒刑，
得併科二十萬元以下罰金：
一、吐氣所含酒精濃度達每公升零點二五毫克或血液中酒精濃度
    達百分之零點零五以上。
二、有前款以外之其他情事足認服用酒類或其他相類之物，致不
    能安全駕駛。
三、服用毒品、麻醉藥品或其他相類之物，致不能安全駕駛。